LUIS CASTILLA

Full Stack Developer

- **\ +34 641992406**
- https://www.linkedin.com/in/luiscastillav30/
- Sineu, Islas Baleares, España

- @ luis.castillav30@gmail.com
- https://github.com/luiscastillaPro



SUMMARY

Full Stack Developer con formación en programación y desarrollo web, con experiencia práctica en tecnologías como HTML, CSS, JavaScript, React, Node.js, Python, SQL, SQLAlchemy, Bootstrap, Git, GitHub, Flask, Authentication JWT y Jest. Durante mi formación, he desarrollado habilidades tanto en el frontend como en el backend, lo que me permite tener una visión completa del ciclo de desarrollo de software.

PROJECTS

HooBoo

= 2024

Phttps://github.com/luiscastillaPro/HooBoo

Diseñada para conectar lectores y escritores, ofreciendo una experiencia única, centrada en la literatura para los amantes de los libros. Inspirada en redes sociales visuales como Instagram, permite a los usuarios compartir reseñas, recomendaciones y fotos de libros, cuenta con un Chat, funcionalidades como agregar libros a favoritos, dejar comentarios y personalizar su perfil. Utilizamos tecnologías como HTML/CSS, React, JavaScript, Flask, Node.js, JWT, Python, SQLAlchemy entre otras y varias Apis:

- · Google Books API
- Comento API
- Chatra

EXPERIENCE

Asesor de Punto de Venta

Claro Colombia

2023 - 2024

- Atención de consultas y resolución de problemas relacionados con servicios de telecomunicación.
- Gestión de ventas de servicios, dispositivos móviles, SIM cards, y equipos de internet.
- Procesamiento en la cancelación de servicios y solicitudes postventa.
- · Soporte técnico, mantenimiento de equipos y garantías.
- Asesoramiento de clientes sobre una gran variedad de productos, garantizando una experiencia de compra satisfactoria.

Asesor call Center

Outsorcing COS

= 2020 - 2023

- · Registro y gestiona miento de las ventas realizadas por los asesores comerciales.
- · Lectura y explicación de los contratos a los clientes.
- · Verificación de identidad de los clientes y ofrecimiento de soporte.
- Atender consultas y brindar soluciones a los asesores y clientes.
- Aclaraciones de facturación.
- · Gestión de solicitudes a través de PQRS.
- Realización de ajustes en cuentas.
- Promocionar, vender equipos y servicios comerciales.

SKILLS

Frontend

HTML/CSS React Bootstrap JavaScript

Backend

Python SQL Node.js Flask

SQLAIchemy

Otros

Git Jest JWT Visual Estudio Code

Postman Figma Canva

EDUCATION

Full Stack Developer

4Geeks Academy

= 2024

Técnico Sistemas y Reparación De Redes De Computo

Centro Andino

= 2019 - 2021

Técnico en Contabilidad y Finanzas

Centro Andino

= 2019 - 2021

técnico en Comercio Internacional

Centro Andino

= 2019 - 2021

TRAINING / COURSES

Udemy

React y Firebase

Udemy

Python desde cero - avanzado

LANGUAGES

Español Native
Ingles Intermediate

Powered by Shhancu